臺灣臺南地方法院刑事判決　　　　　　　 96年度易字第802號
聲　請　人　臺灣臺南地方法院檢察署檢察官
被　　　告　甲○○
　　　　　　　　　　　號
上列被告因詐欺取財案件，經檢察官聲請以簡易判決處刑（96年
度偵字第2281號），因簡易庭認為不得以簡易判決處刑，由本院
改依通常程序審理，判決如下：
    主  文
本件公訴不受理。
    理  由
一、按同一案件繫屬於有管轄權之數法院者，由繫屬在先之法院
    審判之，不得審判之法院應諭知不受理之判決，並得不經言
    詞辯論為之，刑事訴訟法第三百零三條第七款、第八條、第
    三百零七條分別定有明文。又訴訟上所謂一事不再理之原則
    ，關於實質上一罪或裁判上一罪，亦均有其適用，最高法院
    六十年度臺非字第七七號著有判例。另簡易判決處刑之聲請
    ，與起訴有同一之效力，刑事訴訟法第四百五十一條第三項
    亦有明文。
二、本件聲請簡易判決處刑意旨略以：被告甲○○前曾因竊盜罪
    ，業經臺灣高雄地方法院於民國（下同）九十三年三月二十
    二日，以九十三年度簡字第七一八號判處有期徒刑六月確定
    ，並於九十三年五月七日易科罰金結案。嗣後又因竊盜罪，
    業經臺灣高雄地方法院以九十三年度易字第九三七號判處有
    期徒刑一年二月確定，並於九十五年二月十七日因縮刑期滿
    執行完畢出監。詎其竟不思悔改，能預見將自己申辦之行動
    電話門號提供他人使用，有可能遭他人利用作為詐騙工具，
    竟仍不違其本意，而基於幫助詐欺之不確定故意，於九十五
    年九月間，在高雄市○○路及民族路交叉口，以不詳之代價
    ，將其所有之南屏電信股份有限公司（下稱南屏電信公司）
    行動電話門號0000000000號之SIM卡出售與姓名
    年籍不詳自稱為「劉建輝」之男子，以此方法幫助他人犯罪
    。上開真實姓名年籍不詳之人於取得甲○○上開手機門號後
    ，即與其他不詳年籍詐騙集團成員共同基於意圖為自己不法
    所有之犯意聯絡，於九十五年九月二十六日撥打電話予黃雙
    四，佯稱家裡電話二十四小時內要停話，因市內電話及大眾
    銀行帳戶被詐騙集團當成人頭戶，要向「經管會銀行」辦理
    凍結才可以使用該銀行戶頭等語，致黃雙四不疑有他，依其
    指示撥打上開詐騙集團所提供之被告上開行動電話門號予一
    名姓名年籍不詳自稱為「林主任」之人，該人向黃雙四佯稱
    要去辦理銀行認證，才可以讓所有的戶頭內的錢自動轉帳等
    語，致黃雙四陷於錯誤，依其指示將中國信託商業銀行（下
    稱中國信託）帳戶000000000000號辦理語音自
    動轉帳，致該帳戶共計被轉出新臺幣（下同）四一五○○○
    元至板信商業銀行台南分行（下稱板信銀行）帳戶0000
    0000000000號（該帳戶係遭人冒名申請）內，嗣
    經黃雙四發覺有異報警處理，為警循線查獲上情。案經臺南
    市警察局第一分局報告臺灣臺南地方法院檢察署（下稱臺南
    地檢署）檢察官偵辦後，認為甲○○觸犯刑法第三百三十九
    條第一項、同法第三十條第一項之幫助詐欺罪嫌，聲請以簡
    易判決處刑等語。
三、經查，被告甲○○涉嫌明知意圖為自己不法所有犯意聯絡之
    阿強等人，以租用之方式取得甲○○所申辦之電話使用顯為
    不法之犯罪目的，仍基於幫助實施詐欺之犯意，由阿強於九
    十五年九月十三日，將甲○○帶至南屏電信公司申辦門號0
    000000000號電話，申辦完畢即出租予阿強使用，
    阿強等詐欺集團成員旋將收購之上開0000000000
    號人頭電話，以輾轉方式轉交阿強帶領之詐欺集團，嗣該阿
    強等詐欺集團之不詳成員以上開電話撥打施用詐術，使黃雙
    四陷於錯誤，遭詐騙四十一萬元（本院按應係四十一萬五千
    元），經臺灣高雄地方法院檢察署（下稱高雄地檢署）檢察
    官偵查後，認為甲○○觸犯刑法第三百三十九條第一項、同
    法第三十條第一項之幫助詐欺罪嫌，因而由高雄地檢署檢察
    官於九十六年三月二十日，以九十五年度偵字第三○八五五
    號、九十六年度偵字第七九九九號起訴書向臺灣高雄地方法
    院提起公訴（上開高雄地檢署檢察官之起訴書第六頁業已敘
    明甲○○出租門號0000000000號電話予詐騙集團
    成員，該起訴書附表三編號二十五亦敘及詐騙集團利用上開
    門號詐騙被害人黃雙四之金錢部份，故甲○○關於此部分犯
    嫌部份已在該起訴範圍之內），並於九十六年四月二日繫屬
    於臺灣高雄地方法院，以該法院九十六年度易字第一二四五
    號案件審理在案，有上開起訴書及臺灣高等法院被告前案紀
    錄表在卷可憑（見簡字卷第六、十一至五十四頁）。而被告
    上開繫屬於臺灣高雄地方法院之犯嫌，核與本件被訴之犯嫌
    ，其出租及交付之行動電話門號、出租及交付之時間暨被害
    人（黃雙四）均屬同一，顯為同一案件。從而，臺南地檢署
    檢察官以九十六年度偵字第二二八一號簡易判決處刑書向本
    院聲請簡易判決處刑，於九十六年五月四日始繫屬於本院（
    有本院收案戳記在卷足憑），乃係就同一案件重複繫屬於有
    管轄權之數法院，本院既為繫屬在後之法院，揆諸前揭說明
    ，應不經言詞辯論，逕為諭知不受理之判決。
據上論結，應依刑事訴訟法第四百五十二條、第三百零三條第七
款、第三百零七條，判決如主文。
中　　華　　民　　國　　96　　年　　6 　　月　　29　　日
　　　　　　刑事第八庭    審判長法　官  彭喜有
                                法  官  李東柏
                                法  官  盧鳳田
以上正本證明與原本無異。
如不服本判決應於送達後10日內向本院提出上訴狀（應附繕本）
。
                                書記官  吳姁穗
中　　華　　民　　國　　96　　年　　6 　　月　　29　　日
